Minutes et répertoires du notaire Alexis HEUNET, juin 1842- 26 juillet 1844 (étude XXXI)
Archives nationales
Minutes et répertoires du notaire Alexis HEUNET (étude XXXI)
juin 1842- 26 juillet 1844
MC/ET/XXXI/748 - MC/ET/XXXI/768, MC/RE/XXXI/15 - MC/RE/XXXI/18
Etude XXXI; Heunet, Alexis
Archives nationales de France
Minutes et répertoires: la loi 2008-696 du 15 juillet 2008 relative aux archives a fixé à 75 ans à compter de la date de l'acte, ou à 25 ans à compter de la date du décès de l'intéressé si ce délai est plus bref, le délai de communication des minutes et répertoires des notaires; ce délai est porté à 100 ans à compter de la date de l'acte si le document se rapporte à un mineur (code du Patrimoine, articles L213-2, 4e d et 5e).
Autres documents de l'étude (dossiers de clients, comptabilité...): s'agissant d'archives privées, ces documents sont communicables selon les modalités fixées par le déposant ou le donateur.
Certains documents ne sont pas accessibles en raison de leur mauvais état de conservation.
Versement
Accès aux instruments de recherche de tous les notaires de l’étude XXXI
Archives de l'étude XXXI
- Minutes de Alexis HEUNET, 1739 - 1844; MC/ET/XXXI/748 - MC/ET/XXXI/768
  - Minutes. 1842, juin, juin 1842; MC/ET/XXXI/748
    Informations concernant le classement:
    Le niveau inférieur de description, quand il existe, correspond aux minutes d'actes. Toutes les minutes ne sont pas forcément décrites une à une. Les descriptions de ces minutes sont plus ou moins détaillées.
  - Minutes. 1842, juillet, juillet 1842; MC/ET/XXXI/749
  - Minutes. 1842, août, août 1842; MC/ET/XXXI/750
  - Minutes. 1842, septembre, septembre 1842; MC/ET/XXXI/751
  - Minutes. 1842, octobre, octobre 1842; MC/ET/XXXI/752
  - Minutes. 1842, novembre, novembre 1842; MC/ET/XXXI/753
  - Minutes. 1842, décembre, décembre 1842; MC/ET/XXXI/754
  - Minutes. 1843, janvier, janvier 1843; MC/ET/XXXI/755
  - Minutes. 1843, février, février 1843; MC/ET/XXXI/756
  - Minutes. 1843, mars, mars 1843; MC/ET/XXXI/757
  - Minutes. 1843, avril, avril 1843; MC/ET/XXXI/758
    - Inventaire après décès de Louis Denis Bocquet, notaire., 4 avril 1843; MC/ET/XXXI/758
      Origine de l'information:
      Philippe Bertholet, Études et notaires parisiens en 1803, Paris Association des notaires du Châtelet, 2004 [594 actes] (voir contexte dans le Plan d’orientation général - Notaires de Paris, guides thématiques du Minutier).
      Date de création de la notice: 2006
      inventaire après décès; Bocquet, Louis Denis; notaire
  - Minutes. 1843, mai, mai 1843; MC/ET/XXXI/759
  - Minutes. 1843, juin, juin 1843; MC/ET/XXXI/760
  - Minutes. 1843, juillet, juillet 1843; MC/ET/XXXI/761
  - Minutes. 1843, août, août 1843; MC/ET/XXXI/762
  - Minutes. 1843, septembre, septembre 1843; MC/ET/XXXI/763/A
    Ancienne(s) cote(s):
    ET/XXXI/763
  - Minutes (testaments). 1739 - 1844, MC/ET/XXXI/763/B
    Informations complémentaires:
    Testaments authentiques reçus par les notaires Alexandre Fortier (1739-1769), Pierre La Roche (1770-1793, an VIII-an XII),, Antoine Schnetz (an XIII-1807), Antoine Thirion (1812-1819), Jules-Victor Froger-Deschenes (1820-1839), Alexis Hennet (1844).
    testament
  - Minutes (testaments). 1750 - 1844, MC/ET/XXXI/763/C
    Testaments olographes déposés auprès de notaires de l'étude XXXI prédécesseurs d'Alexis Heunet, approximativement à partir de la seconde moitié du XVIIIe siècle, et jusqu'en 1844. Ces testaments sont cachetés. Les dates des documents correspondent aux dates d'exercice des notaires Heunet, Froger-Deschenes, Thirion, Schnetz, La Roche et Fortier.
  - Minutes. 1843, octobre - décembre, octobre - décembre 1843; MC/ET/XXXI/764
  - Minutes. 1844, janvier - février, janvier - février 1844; MC/ET/XXXI/765
  - Minutes. 1844, mars - avril, mars - avril 1844; MC/ET/XXXI/766
    - Inventaire après décès: Pradier d'Agrain, Charles-Armand-Arthur de (marquis d'Agrain). officier de cavalerie (ancien), propriétaire, marquis. Aguesseau (rue d'), n° 13., 11 mars 1844; MC/ET/XXXI/766
      inventaire du château de Bressey-en-Tille (Côte-d'Or), succession du marquis d'Agrain père
      Base Miriad 2 des inventaires après décès, 1801-1850, par Thierry Boudignon, avec le concours de Marie-France Nivet et du personnel du Minutier central, 1995-2012 (base de données migrée: voir contexte dans le Plan d’orientation général - Notaires de Paris, guides thématiques du Minutier).
      Date de révision: 2011
      Date de création de la notice: 2004
      inventaire après décès; Aguesseau (rue d'); Pradier d'Agrain, Charles-Armand-Arthur de (marquis d'Agrain); militaire
    - Inventaire après décès: Chassin, Antoine. militaire retraité. Faubourg-Poissonnière (rue du), n° 78., 12 mars 1844; MC/ET/XXXI/766
      bibliothèque, fonds de commerce de débitante de tabac, profession de son épouse
      inventaire après décès; Faubourg-Poissonnière (rue du); Chassin, Antoine
    - Inventaire après décès: Potelin, Marie-Michelle. Ferme des-Mathurins (rue de la), n° 1., 19 mars 1844; MC/ET/XXXI/766
      inventaire après décès; Ferme-des-Mathurins (rue de la); Potelin, Marie-Michelle
    - Inventaire après décès: Gouffier, Edouard-Moïse. employé au greffe du tribunal de commerce de Paris/rentière. Neuve-Bréda (rue), n° 18., 15 avril 1844; MC/ET/XXXI/766
      inventaire après décès; Neuve-Bréda (rue); Gouffier, Edouard-Moïse
  - Minutes. 1844, mai - juin, mai - juin 1844; MC/ET/XXXI/767
  - Minutes. 1844, juillet - août, juillet - août 1844; MC/ET/XXXI/768
    1844, 1er juillet à 1844, 26 juillet: actes passés par-devant Alexis Heunet.
    1844, 26 juillet à 1844, août: actes passés par-devant Jules Alexandre Potier.
- Répertoire(s) de Alexis HEUNET, 12 juillet 1838 - 20 novembre 1847; MC/RE/XXXI/15 - MC/RE/XXXI/18
  - Répertoire. 1838, 12 juillet - 1843, 30 septembre, 12 juillet 1838 - 30 septembre 1843; MC/RE/XXXI/15
    Répertoire des notaires Jules-Victor Froger-Deschenes (12 juillet 1838-28 mai 1842), Alexis Heunet (1er juin 1842-30 septembre 1843).
    Informations concernant le classement et la cotation:
    Le niveau inférieur de description, quand il existe, correspond aux mentions d'actes contenues dans le répertoire. Parmi celles-ci, certaines peuvent y être décrites, de manière plus ou moins détaillée. Pour consulter l'acte proprement dit, il convient de rechercher la cote au niveau des articles (registre ou liasse) des minutes du notaire (cote de type 'MC/ET').
    - Inventaire après décès: Dulud, Louise-Brigitte. Malingre, Philibert-François (épouse). Croix des-Petits-Champs (rue), n° 50., 28 juin 1842
      Mention dans le répertoire du notaire coté:
      MC/RE/XXXI/15
      Informations concernant le classement et la cotation du document:
      Attention: la cote de répertoire (de type 'MC/RE') ne permet pas de consulter la minute de l'acte. ll convient de rechercher la cote de la minute (de type 'MC/ET') au niveau des articles (registre ou liasse) de minutes du notaire.
      L'accès aux images numérisées des pages du répertoire se fait au niveau de description supérieur (' Répertoire du notaire '), rubrique ' Consulter les archives numérisées associées'.
      inventaire après décès; Croix-des-Petits-Champs (rue); Dulud, Louise-Brigitte; Malingre, Philibert-François
    - Inventaire après décès: Vazelle, Guinot. Richelieu (rue de), n° 13., 5 juillet 1842
      inventaire après décès; Richelieu (rue de); Vazelle, Guinot
    - Inventaire après décès: Fremicourt, Adélaïde de. Gouget, Ponce-Alexandre-Marie (épouse). Bleue (rue), n° 24., 9 juillet 1842
      partage du 21 octobre 1844, RE/XXXI/18
      inventaire après décès; Bleue (rue); Fremicourt, Adélaïde de; Gouget, Ponce-Alexandre-Marie
    - Inventaire après décès: Dorival, Marie-Marguerite. Cocquerillat, Claude (épouse). Fontaine-au-Roi (rue de la), n° 4 bis., 27 juillet 1842
      inventaire après décès; Fontaine-au-Roi (rue de la); Dorival, Marie-Marguerite; Cocquerillat, Claude
    - Inventaire après décès: Fortin, Vincent-Marie. Saint-Honoré (rue), n° 357 bis., 3 septembre 1842
      inventaire après décès; Saint-Honoré (rue); Fortin, Vincent-Marie
    - Inventaire après décès: Legrand, Anne. Brossin de Saint-Didier, Alexandre-François (veuve). Madeleine (rue de la), n° 66., 7 septembre 1842
      inventaire après décès; Madeleine (rue de la); Legrand, Anne; Brossin de Saint-Didier, Alexandre-François
    - Inventaire après décès: Desmonts, Julien. Bréda (place), n° 27., 16 septembre 1842
      inventaire après décès; Bréda (place); Desmonts, Julien
    - Inventaire après décès: Carré, Jacques. Faubourg-Saint-Denis (rue du), n° 118., 27 octobre 1842
      inventaire après décès; Faubourg-Saint-Denis (rue du); Carré, Jacques
    - Inventaire après décès: Leroux, André. Monnaie (hôtel de la), Conti (quai)., 16 novembre 1842
      11 septembre 1844, liquidation de la succession, RE/XXXI/18.
      inventaire après décès; Monnaie (hôtel de la); Leroux, André
    - Inventaire après décès: Lallemand, Pauline-Catherine-Michelle. Burguieres, Jean-Louis (épouse). Grétry (rue), n° 3., 7 décembre 1842
      1er août 1843, liquidation de la communauté.
      inventaire après décès; Grétry (rue); Lallemand, Pauline-Catherine-Michelle; Burguieres, Jean-Louis
    - Inventaire après décès: Gerentet, Auguste. Montpensier (galerie), n° 44., 24 décembre 1842
      inventaire après décès; Montpensier (galerie de); Gerentet, Auguste
    - Inventaire après décès: Delort, Joseph. Université (rue de l'), n° 79., 28 décembre 1842
      inventaire après décès; Université (rue de l'); Delort, Joseph
    - Inventaire après décès: Bourgeot, Edme. Neuilly aux Ternes, vieille route., 30 décembre 1842
      inventaire après décès; Bourgeot, Edme
    - Inventaire après décès: Weyer, Félix-Edouard. Cherche-Midi (rue du), n° 30., 11 janvier 1843
      inventaire après décès; Cherche-Midi (rue du); Weyer, Félix-Edouard
    - Inventaire après décès: Lebret de Saint-Martin, Antoine. Vaugirard (rue de), n° 131., 2 février 1843
      inventaire après décès; Vaugirard (rue de); Lebret de Saint-Martin, Antoine
    - Inventaire après décès: Duchange, Marie-Marguerite. Ancelle, Armand-Joseph (épouse). Anjou Saint Honoré (rue d'), n° 62., 9 février 1843
      inventaire après décès; Anjou-Saint-Honoré (rue d'); Duchange, Marie-Marguerite; Ancelle, Armand-Joseph
    - Inventaire après absence: Delorme, François-Marie. artilleur à cheval en 1812. Inventaire après décès., 4 mars 1843
      inventaire; Delorme, François-Marie
    - Inventaire après décès: Vincent, Antoinette-Rosalie. Ponthieu (rue de), n° 35., 4 mars 1843
      inventaire après décès; Ponthieu (rue de); Vincent, Antoinette-Rosalie
    - Inventaire après décès: Bocquet, Louis-Denis. Meaux (Seine-et-Marne)., 4 avril 1843
      inventaire après décès; Meaux (Seine-et-Marne); Bocquet, Louis-Denis
    - Inventaire après décès: Lepzel, Claudine-Adélaïde. Huart, (veuve). Jour (rue du), n° 5., 16 mai 1843
      inventaire après décès; Jour (rue du); Lepzel, Claudine-Adélaïde; Huart, M.
    - Inventaire après décès: Dusaray, Marie-Catherine. Duchon, Achille (veuve). Grange-Batelière (rue), n° 21., 24 mai 1843
      inventaire après décès; Grange-Batelière (rue de la); Dusaray, Marie-Catherine; Duchon, Achille
    - Inventaire après décès: Radant, Adélaïde-Françoise. Detape, Eugène-Gaspard (épouse). Fléchier (rue), n° 2., 15 juin 1843
      inventaire après décès; Fléchier (rue); Radant, Adélaïde-Françoise; Detape, Eugène-Gaspard
    - Inventaire après décès: Morin de Gueriviere, Joséphine-Mathilde. Babin, Alfred-Victor (épouse). Valmy (quai de), n° 45., 17 juin 1843
      inventaire après décès; Valmy (quai de); Morin de Gueriviere, Joséphine-Mathilde; Babin, Alfred-Victor
    - Inventaire après décès: Leforestier, Antoine-Alphonse. Breteuil (rue de), n° 2, Saint-Martin., 26 juin 1843
      liquidation de la succession le 29 mars 1845, RE/XXXI/18
      inventaire après décès; Breteuil (rue de); Leforestier, Antoine-Alphonse; libraire; écrivain
    - Inventaire après décès { acte manquant }: Lenormand, Marie-Anne. libraire, écrivain. Tournon (rue de), n° 5., 1er juillet 1843
      inventaire après décès; Tournon (rue de); Lenormand, Marie-Anne
    - Inventaire après décès: Joly Fraissinet, Jean-Baptiste de. Papillon (rue), n° 9., 18 juillet 1843
      inventaire après décès; Papillon (rue); Joly Fraissinet, Jean-Baptiste de
    - Inventaire après décès: Lecoq, Anne-Louise-Françoise. Goret, Louis-Alphonse (épouse). Montmorency (rue de), n° 14., 24 août 1843
      inventaire après décès; Montmorency (rue de); Lecoq, Anne-Louise-Françoise; Goret, Louis-Alphonse
  - Répertoire. 1843, 30 septembre - 1847, 20 novembre, 30 septembre 1843 - 20 novembre 1847; MC/RE/XXXI/18
    Répertoire des notaires Alexis Heunet (30 septembre 1843-26 juillet 1844), Jules-Alexandre Potier (26 juillet 1844-20 novembre 1847).
    - Inventaire après décès: Mozet, Etienne-Jean. Lafayette (rue), n° 21., 29 novembre 1843
      MC/RE/XXXI/18
      partage le 30 janvier 1844, RE/XXXI/18
      inventaire après décès; La-Fayette (rue); Mozet, Etienne-Jean
    - Inventaire après décès: Lorme [ou L'orme], Adélaïde-Louise de. Bernard, Ange-François-Charles (veuve). propriétaire. Royale (place), n° 6., 23 décembre 1843
      délivrance de legs du 5 mars 1844, ET/XXXI/766, liquidationde la succession le 27 janvier 1845, RE/XXXI/18
      inventaire après décès; Royale (place); Lorme [ou L'orme], Adélaïde-Louise de; Bernard, Ange-François-Charles
    - Inventaire après décès: Augustins, Etienne. Ecouffes (rue des), n° 9., 23 décembre 1843
      inventaire après décès; Ecouffes (rue des); Augustins, Etienne
    - Inventaire après décès: Chabot, Isidore-Adolphe. Faubourg-du-Temple (rue du), n° 8., 4 janvier 1844
      inventaire après décès; Faubourg-du-Temple (rue du); Chabot, Isidore-Adolphe
    - Inventaire après interdiction: Chavier, Aristide. Faubourg-du-Temple (rue du), n° 57., 15 janvier 1844
      inventaire; Faubourg-du-Temple (rue du); Chavier, Aristide
    - Inventaire après décès: Rafin, Jeanne. Douze-Portes (rue des), n° 5., 16 février 1844
      inventaire après décès; Douze-Portes (rue des); Rafin, Jeanne; officier (armée)
    - Inventaire après décès: Dupont, Marie-Marguerite-Sophie. Chevalier, Louis-Thomas (veuve). Saint-Roch (passage), n° 34., 18 juin 1844
      inventaire après décès; Saint-Roch (passage); Dupont, Marie-Marguerite-Sophie; Chevalier, Louis-Thomas
    - Liquidation de la succession: Canclaux, Joseph (comte de), 17 juillet 1844
      liquidation; partage; Canclaux, Joseph (comte de)